臺灣新北地方法院板橋簡易庭民事簡易判決
111年度板簡字第906號
原      告  新安東京海上產物保險股份有限公司

法定代理人  陳忠鏗  
訴訟代理人  謝京燁  
            聶寧    
被      告  三重汽車客運股份有限公司

法定代理人  李博文  
訴訟代理人  余立安  
被      告  鄧紹剛  


上列當事人間請求侵權行為損害賠償事件，於民國111年11月24
日言詞辯論終結，本院判決如下：
    主  文
原告之訴駁回。
訴訟費用由原告負擔。
    事實及理由
一、原告主張：
　  被告鄧紹剛受雇於被告三重汽車客運股份有限公司（下稱三
    重客運公司），並於民國109年8月17日19時3分許，駕駛車
    牌號碼000-00號營業大客車，行經新北市○○區○○○道路00000
    00號燈桿前，因行至無號誌交岔口未減速慢行之過失，而碰
    撞由原告承保車體損失險、訴外人黃馨儀所有，而由訴外人
    張華菲駕駛之車牌號碼000-0000號自用小客車（下稱系爭車
    輛），致系爭車輛受損。經裕信汽車股份有限公司（下稱裕
    信公司）修復後，依發票實付理賠金額為新臺幣（下同）11
    7,269元（含工資13,750元、零件83,340元、烤漆18,779元
    、拖吊費1,400元），原告已依保險契約如數給付被保險人
    ，依法取得代位求償權，為此，爰依民法第184條第1項前段
    、第191條之2本文、第196條、第188條第1項前段及保險法
    第53條第1項規定，提起本件訴訟，並聲明：被告應連帶給
    付原告117,269元，及自起訴狀繕本送達翌日起至清償日止
    ，按週年利率百分之5計算之利息。
二、被告則以：
　　被告鄧紹剛之駕駛行為並無肇事因素等語，資為抗辯，並聲
    明：原告之訴駁回。
三、法院之判斷：
　㈠原告主張被告鄧紹剛受雇於被告三重客運公司，於109年8月1
    7日19時3分許，駕駛車牌號碼000-00號營業大客車，行經新
    北市○○區○○○道路0000000號燈桿前，與原告承保車體損失險
    、訴外人黃馨儀所有，並由訴外人張華菲駕駛之系爭車輛發
    生碰撞，致系爭車輛受損等情，業據原告提出系爭車輛行車
    執照、訴外人張華菲駕照、車損照片、新北市政府警察局道
    路交通事故當事人登記聯單、道路交通事故現場圖、初步分
    析研判表、裕信公司出具之估價單、統一發票、車輛維修保
    險賠款付承修廠商同意書等件為憑，並由本院依職權調閱新
    北市政府警察局板橋分局道路交通事故調查卷宗核閱屬實，
    被告對於兩車發生行車事故乙事並不爭執，然否認被告鄧紹
    剛有肇事責任，並以前詞置辯。
　㈡查，經本院當庭勘驗監視器錄影畫面光碟，勘驗結果為：「
    經播放至畫面顯示時間18：55許，被告鄧紹剛所駕駛之三重
    客運公車行經新興橋道路交叉路口前為直行狀態，至畫面顯
    示時間18：55：03許，被告鄧紹剛所駕駛之三重客運公車已
    直行行經路口，而訴外人張華菲所駕駛之系爭車輛仍持續行
    駛至前開交叉路口，致系爭車輛之車頭部分與被告鄧紹剛所
    駕駛之三重客運公車之中後段車身發生碰撞。」，此有本院
    勘驗筆錄存卷可參（見本院卷第206頁）。
　㈢按駕駛人駕駛汽車，應遵守道路交通標誌、標線、號誌之指
    示，道路交通安全規則第90條第1項訂有明文。依前開勘驗
    結果，顯示訴外人張華菲所駕駛之系爭車輛沿板橋區浮洲橋
    迴轉道右轉新興橋，未依標線指示停車再開，且匝道車未讓
    幹線道車先行，致與沿新興橋往板橋方向直行之被告鄧紹剛
    駕駛之三重客運公車發生本件行車事故，且事故發生前，被
    告鄧紹剛所駕駛之三重客運公車已行經前開路口，實難期待
    被告鄧紹剛對訴外人張華菲之前開未依標線指示及匝道車未
    讓幹線道車先行之違反道路交通安全規則之駕駛行為有何預
    見及防範之可能，新北市車輛行車事故鑑定覆議會覆議意見
    書亦同此認定（見本院卷第191至192頁）。
　㈣從而，本件行車事故既係因系爭車輛駕駛人之違反道路交通
    安全規則之駕駛行為所致，被告鄧紹剛並無何肇事因素，則
    原告依民法第184條第1項前段、第191條之2本文、第196條
    、第188條第1項前段及保險法第53條第1項規定，請求被告
    連帶給付原告117,269元，及自起訴狀繕本送達翌日起至清
    償日止，按週年利率百分之5計算之利息，自無理由，應予
    駁回。
四、本件事證已臻明確，兩造其餘攻擊防禦方法及所提之證據，
    核與判決結果無影響，毋庸再予一一論述，附此敘明。
五、訴訟費用負擔之依據：民事訴訟法第78條。
中　　華　　民　　國　　111 　年　　12　　月　　15　　日
   　　　         臺灣新北地方法院板橋簡易庭
                        法　官  陳怡親
以上正本係照原本作成。
如不服本判決，應於送達後20日內，向本院提出上訴狀並表明上
訴理由，如於本判決宣示後送達前提起上訴者，應於判決送達後
20日內補提上訴理由書（須附繕本）。
中　　華　　民　　國　　111 　年　　12　　月　　15　　日
                        書記官  劉芷寧